最高法院刑事判決　　　　　　　　　 111年度台上字第3922號
上　訴　人　陳國慶
 
 
 
選任辯護人　劉維濬律師
上列上訴人因違反毒品危害防制條例等罪案件，不服臺灣高等法
院臺中分院中華民國111年6月16日第二審判決（111 年度上訴字
第863號，起訴案號：臺灣臺中地方檢察署108 年度偵字第28385
、32176、32177、33564、33780號），提起上訴，本院判決如下
：
    主  文
上訴駁回。
    理  由
一、按刑事訴訟法第377 條規定，提起第三審上訴，應以原判決
    違背法令為理由，係屬法定要件；而上訴第三審法院之案件
    ，是否以判決違背法令為上訴理由，應就上訴人之上訴理由
    書狀加以審查。如果上訴理由書狀並未具體指摘原判決不適
    用何種法則或如何適用不當，或所為指摘，顯與法律規定得
    為第三審上訴理由之違法情形不相適合時，均應認其上訴為
    不合法律上之程式，予以駁回。至於原判決究竟有無違法，
    與上訴是否以違法為理由，係屬二事。
二、本件原審經審理結果，認定上訴人陳國慶有第一審判決附表
    一編號3、10、14、17 所載之犯罪事實，因而維持第一審關
    於適用毒品危害防制條例第17條第2 項之規定減輕其刑後，
    復依刑法第59條之規定酌減其刑，論處上訴人共同販賣第一
    級毒品4罪各有期徒刑7年6 月之刑，並定其應執行之刑為有
    期徒刑8 年部分之判決，駁回上訴人在第二審之上訴，均已
    詳敘調查、取捨證據之結果及憑以認定犯罪事實之心證理由
    。上訴人不服，提起上訴。
三、經查：
㈠、如數行為於同時同地或密切接近之時、地實行，侵害同一之
    法益，各行為之獨立性極為薄弱，依一般社會健全觀念，在
    時間差距上，難以強行分開，在刑法評價上，以視為數個舉
    動之接續實行，合為包括之一行為予以評價，較為合理者，
    始屬接續犯。上訴人所犯原判決事實欄所示共同販賣第一級
    毒品4罪犯行，分別於不同時間（民國98年7 月11日、同年8
    月24日、同年9月1日、同年9月4日），與謝少洋（業經第一
    審判刑確定），共同販賣海洛因與劉守樺、朱永宏各2 次，
    並非於密接之時間所為，各行為間亦各具獨立性，在刑法評
    價上，實難視上訴人先後分別所為之犯罪行為，得合為包括
    之一行為予以評價，原判決未按接續犯論擬，已詳為說明理
    由（見原判決第5 頁第12至13行）。上訴意旨徒以自己之說
    詞，任意指摘原判決違法，難認係適法之第三審上訴理由。
㈡、上訴意旨以上訴人本案共同販賣第一級毒品4 罪時間緊接，
    數量非鉅，所得各僅為新臺幣（下同）1千元3次、2千元1次
    ，並未獲有重利，而指摘原判決維持第一審對上訴人有期徒
    刑7年6月共4 次之科刑，均屬過苛，有違罪刑相當原則云云
    。然原判決量刑，已適用毒品危害防制條例第17條第2 項、
    刑法第59條之規定依序遞減其刑，並依刑法第57條之規定，
    以上訴人之責任為基礎，就本案中屬於該規定所列舉各項科
    刑輕重標準之具體事由，綜合考量而為刑之量定等情，亦據
    原判決於理由逐一闡明，既未逾越法定刑，亦無濫用裁量權
    之情事且已屬法定最低度之刑。上訴意旨猶執陳詞，指摘原
    判決量刑過重，核係徒憑己意，對原判決刑罰裁量職權之合
    法行使，恣意指摘，亦非適法。
四、綜上所述，本件上訴意旨，無非係就原審量刑職權之適法行
    使及原判決已說明事項，徒憑己見，任意指摘為違法，要難
    謂為適法之第三審上訴理由。是本件上訴均違背法律上之程
    式，應併予駁回。
據上論結，應依刑事訴訟法第395條前段，判決如主文。
中    華    民    國   111    年    9     月    14    日
                  刑事第九庭審判長法  官  蔡  彩  貞  
                                  法  官  梁  宏  哲  
                                  法  官  莊  松  泉  
                                  法  官  林  庚  棟  
                                  法  官  周  盈  文  
本件正本證明與原本無異
                                  書記官
中    華    民    國   111    年    9     月    22    日